# 陈版主,该项投资损失何时可以扣除？

提问人：我爱新视野 时间：2010-05-21 17:22:43
本公司 2009 年将一项股权投资进行转让,发生转让损失为 100 万元。 原根据国家税务总局国税发［ 2000 ］ 118 号《关于企业股权投资业务若干所得税问题的通知》中“企业因收回，转让或清算处置股权投资而发生的股权投资损失，可以在税前扣除，但每一纳税年度扣除的股权投资损失，不得超过当年实现的股权投资收益和投资转让所得，超过部分可无限期向以后纳税年度结转扣除”。 在新所得法下,本公司现无其他长期投资，也不可能发生投资收益和转让所所得，该项损失何时可以扣除？

回答人：chenyiwei
回复 楼主 我爱新视野 的帖子新税法下原 118 号文已经废止。投资损失税前扣除按财税[2009]57号文和国税发[2009]88号文执行，不再有“投资损失扣除以当年度投资收益为限”的限制，但可能需要按财产损失税前扣除程序报经审批。